臺灣臺北地方法院刑事判決　　　　　　 100年度易字第1921號
公　訴　人　臺灣臺北地方法院檢察署檢察官
被　　　告　高紹武
上列被告因違反毒品危害防制條例案件，經檢察官提起公訴（10
0 年度毒偵字第1573號），於準備程序進行中，被告就被訴事實
為有罪之陳述，本院裁定進行簡式審判程序審理，判決如下：
    主      文
高紹武施用第二級毒品，累犯，處有期徒刑陸月，如易科罰金，
以新臺幣壹仟元折算壹日，扣案之第二級毒品甲基安非他命（驗
餘淨重零點壹肆貳捌公克），沒收銷燬，扣案之第二級毒品甲基
安非他命外包裝袋壹只、吸食器壹組及分食刮杓壹支，均沒收。
    事實及理由
一、犯罪事實
    高紹武前於民國94年間因施用毒品案件，經本院以94年度毒
    聲字第927 號裁定送觀察、勒戒後，認有繼續施用毒品傾向
    ，經本院以95年度毒聲字第373 號裁定令入戒治處所施以強
    制戒治，於96年3 月12日執行完畢後釋放出監，並由臺灣臺
    北地方法院檢察署檢察官以96年度戒毒偵字第61號為不起訴
    處分確定；於95年間，因偽造文書等案件，經臺灣板橋地方
    法院於95年5 月23日以95年度簡字第2344號判處有期徒刑3
    月確定，於96年6 月11日縮刑期滿執行完畢；於97年間因施
    用毒品案件，經本院於97年2 月25日以97年度簡字第676 號
    判處有期徒刑5 月，上訴後，另經本院於97年9 月30日以97
    年度簡上字第127 號撤銷原判決，改判有期徒刑5 月確定，
    又於97年間，因竊盜案件，經本院於97年11月14日以97年度
    易字第3202號判處有期徒刑10月確定，前揭兩案接續執行，
    於99年2 月22日縮刑期滿執行完畢。詎其猶不知悔改，高紹
    武復基於施用第二級毒品甲基安非他命之犯意，於100 年5
    月11日上午11時至12時許，在其位於臺北市大安區○○○路
    ○ 段228 巷17號2 樓之住處內，以分食刮杓1 支，挖取部分
    甲基安非他命，置於1 組吸食器內燒烤，以吸食煙霧之方式
    ，施用甲基安非他命1 次。嗣於100 年5 月12日上午10時35
    分許為警持票搜索其住處，始循線查獲上情，並扣得其所有
    供其施用之第二級毒品甲基安非他命1 袋（毛重0.343 公克
    、淨重0.143 公克、驗餘淨重0.1428公克）、吸食器1 組及
    分食刮杓1 支。
二、認定犯罪事實所憑證據及理由
(一)、本案被告高紹武所犯毒品危害防制條例第10條第2 項施用第
    二級毒品罪，係死刑、無期徒刑、最輕本刑為3 年以上有期
    徒刑以外之罪，其於準備程序就前揭被訴事實為有罪之陳述
    ，經法官告知簡式審判程序之旨，並聽取其與公訴人之意見
    後，本院裁定進行簡式審判程序，是本案之證據調查，依刑
    事訴訟法第273 條之2 規定，不受同法第159 條第1 項、第
    161 條之2 、第161 條之3 、第163 條之1 及第164 條至第
    170 條規定之限制，合先敘明。
(二)、上開犯罪事實，業據被告於本院審理時坦承不諱，並有臺北
    市政府警察局偵辦毒品案件尿液檢體委驗單及台灣尖端先進
    生技醫藥股份有限公司濫用藥物檢驗報告在卷可憑，復有白
    色透明結晶1 袋、吸食器1 組及分食刮杓1 支扣案可徵。又
    扣案之白色透明結晶1 袋，經送驗後，毛重0.343 公克，淨
    重0. 143公克，取樣0.0002公克，驗餘淨重0.1428公克，檢
    出甲基安非他命成份乙情，亦有交通部民用航空局航空醫務
    中心100 年5 月26日航藥鑑字第1002992 號毒品鑑定書在卷
    可考，足認被告之自白與事實相符，應可採信。又被告前於
    94 年 間因施用毒品案件，經本院以94年度毒聲字第927 號
    裁定送觀察、勒戒後，認有繼續施用毒品傾向，經本院以95
    年度毒聲字第373 號裁定令入戒治處所施以強制戒治，於96
    年3 月12日強制戒治執行完畢後釋放出監，並由臺灣臺北地
    方法院檢察署檢察官以96年度戒毒偵字第61號為不起訴處分
    確定等情，有臺灣高等法院被告前案紀錄表足資為證，被告
    竟於強制戒治執行完畢釋放後5 年內再犯施用第二級毒品罪
    ，自應依法論科。
三、論罪科刑之理由
(一)、核被告所為，係犯毒品危害防制條例第10條第2 項之施用二
    級毒品罪。其於施用前後持有甲基安非他命之低度行為，應
    為施用之高度行為所吸收，均不另論罪。
(二)、查被告前有犯罪事實欄所示刑之宣告及執行完畢情形，有臺
    灣高等法院被告前案紀錄表1 份在卷可參，其於5 年內故意
    再犯本案有期徒刑以上之罪，為累犯，應依刑法第47條第1
    項規定，加重其刑。
(三)、爰審酌被告已有毒品前科，有臺灣高等法院被告前案紀錄表
    在卷可考，可見素行不佳，被告歷經觀察、勒戒、強制戒治
    及刑之執行後，竟再為本案施用毒品犯行，顯見被告履經查
    獲仍一犯再犯，不能抗拒毒品誘惑，自需施以相當之刑罰，
    以期收教化之功能，並協助其戒去毒癮，又其犯後於本院審
    理時坦承犯行，堪見已有悔意等一切情狀，量處如主文所示
    之刑，並諭知易科罰金之折算標準。被告請求量處有期徒刑
    5 月，未能思及本身施用毒品之素行，為本院所不採。
(四)、扣案之甲基安非他命1 包（驗餘淨重0.1428公克），為查獲
    之毒品，依毒品危害防制條例第18條第1 項前段，沒收銷燬
    之。上開甲基安非他命外包裝袋1 只，則係用於包裹上開甲
    基安非他命，防止其裸露、潮濕，便於被告攜帶毒品，為供
    被告施用毒品所用之物；扣案吸食器1 組及分食刮杓1 支，
    為被告所有供其施用甲基安非他命所用之物等情，為被告於
    本院審理時供認明確，均應依刑法第38條第1 項第2 款宣告
    沒收之。
四、應適用之法律
    依刑事訴訟法第273 條之1 第1 項、第299 條第1 項前段，
    毒品危害防制條例第10條第2 項、第18條第1 項前段，刑法
    第11條、第47條第1 項、第41條第1 項前段、第38條第1 項
    第2 款，判決如主文。
本案經檢察官葉雅婷到庭執行職務。
中    華    民    國   100    年    8     月    22    日
                刑事第十一庭  法  官  藍家偉
以上正本證明與原本無異。
如不服本判決應於收受送達後10日內向本院提出上訴書狀，並應
敘述具體理由；其未敘述上訴理由者，應於上訴期間屆滿後20日
內向本院補提理由書（均須按他造當事人之人數附繕）「切勿逕
送上級法院」。
                              書記官  陳靜君
中    華    民    國   100    年    8     月    22    日
附錄本案論罪科刑所犯法條全文
毒品危害防制條例第10條
施用第一級毒品者，處6 月以上5 年以下有期徒刑。
施用第二級毒品者，處3 年以下有期徒刑。